# 高管薪酬

提问人：Ryan_q 时间：2023-01-16 17:04:48
@chenyiwei，陈版主，对于IPO企业，审计人员对高管薪酬进行函证，函证内容主要包括货币形式的薪酬，想请教：
1 、是否需要包括股份支付数量、股份支付授予确认的金额？（数量好确认，金额被询问对象其实无法获知）
2 、披露上是否需要对高管薪酬以货币形式+非货币形式进行披露，主要考虑到，权益性结算金额上比较大，披露出去给人似乎薪酬夸大的情况，同时又引申个税问题等。
望陈版主指导！

回答人：chenyiwei
1 、包括股份支付的授予数量和主要激励条款。至于授予日公允价值和股份支付费用金额，这应当通过复算程序予以核实，而不是函证的范围。
2 、可以对高管薪酬以货币形式+非货币形式进行披露。